【裁判字號】    95,易,345
【裁判日期】    951115
【裁判案由】    竊盜
【裁判全文】
臺灣花蓮地方法院刑事判決               95年度易字第345號
公  訴  人  臺灣花蓮地方法院檢察署檢察官
被      告  甲○○
                  （現另案於國防部台南監獄執行中）
上列被告因竊盜案件，經檢察官提起公訴（95年度偵字第4660
號），由本院合議庭裁定改依簡式審判程序審理，並判決如下：
    主  文
甲○○攜帶兇器竊盜，處有期徒刑陸月，如易科罰金，以新臺幣
貳仟元折算壹日。
    事  實
一、甲○○意圖為自己不法之所有，於民國95年7月中旬某日20
    時許，持其所有客觀上足供兇器使用之破壞剪1支（未扣案
    ，業已滅失），在花蓮縣秀林鄉○○村○○○○道公路12公
    里處，竊取由坤大水電工程行員工乙○○所保管，置放於該
    處編號9007、9008、9009號路燈下方之電纜線約50公尺，並
    於得手後隨即將上開電纜線剝除外皮之後，另以新臺幣1000
    元之代價，轉售予不知情之尚鈞資源回收場人員，嗣為警循
    線查獲，始知悉上情。
二、案經花蓮縣警察局吉安分局報告臺灣花蓮地方法院檢察署檢
    察官偵查起訴。
    理  由
一、上開犯罪事實，業經被告甲○○於警詢時及本院審理中坦承
    不諱，核與告訴人乙○○於警詢時所指訴財物失竊之情節大
    致相符，並有失竊現場照片6張附卷可資為憑，是本件事證
    明確，被告犯行堪以認定，應依法論科。
二、按破壞剪係屬鋒利之器物，客觀上對於人之生命、身體極易
    造成危害，應屬兇器自明。是核被告所為，係犯刑法第321
    條第1項第3款之加重竊盜罪。爰審酌被告先前有多次竊盜、
    偽造貨幣等前科紀錄，素行不佳，且其竊取上開財物之目的
    ，係為變賣後供生活之所需，動機不良，惟參酌其犯罪之手
    段、對被害人所生損害，以及於事發後主動坦承本件犯行，
    並親自帶同警方至犯罪現場採證，頗具悔意，犯後態度尚稱
    良好等一切情狀，量處如主文所示之刑，並諭知易科罰金之
    折算標準。另公訴意旨雖以被告有多次竊盜前科，顯有犯罪
    之習慣，應於刑之執行前令入勞動場所強制工作。按18歲以
    上之竊盜犯，有犯罪之習慣者，得於刑之執行前，令入勞動
    場所強制工作，竊盜犯贓物犯保安處分條例第3條第1項第1
    款固定有明文，惟被告於本件經起訴之竊盜犯行，僅有1次
    ，且與先前其於86年間所犯竊盜罪案件，時間已相隔將近10
    年，難認上開2次竊盜犯行，係出於相同犯罪之習慣所為；
    又被告另於95年6月及8月間所涉犯之多起竊盜罪案件，業經
    檢察官以95年度偵字第3489號、第4265號提起公訴，並聲請
    法院對被告併予宣告施以強制工作，此間由本院判處有期徒
    刑1年，檢察官復以被告另有裁判上一罪之其他竊盜犯行未
    及審酌而提起上訴，目前正由臺灣高等法院花蓮分院審理中
    一節，有臺灣高等法院被告前案紀錄表1份附卷可按，是以
    被告究有無因涉及上開多次竊盜犯行，而有犯罪之習慣，自
    應於該案件審理時加以一併斟酌，本件自無從僅以本被告所
    涉犯之單一竊盜行為，即逕認有何竊盜之犯罪習慣，應併予
    宣告強制工作，是公訴意旨此部分主張，並非可採，附此敘
    明。至被告持以供本件犯罪所用之破壞剪1支，雖係其所有
    之物，惟並未扣案，且被告亦供承已遺失而滅失，為免將來
    執行之困難，爰不予宣告沒收，附此敘明。
三、末按「除被告所犯為死刑、無期徒刑、最輕本刑為3年以上
    有期徒刑之罪或高等法院管轄第1審案件者外，於前條第1項
    程序進行中，被告先就被訴事實為有罪之陳述時，審判長得
    告知被告簡式審判程序之旨，並聽取當事人、代理人、辯護
    人及輔佐人之意見後，裁定進行簡式審判程序。」刑事訴訟
    法第273條之1第1項定有明文。查本件被告所犯上開刑法第
    321條第1項第3款之罪，其法定刑並非最輕本刑為3年以上有
    期徒刑之罪，且被告於本院95年11月2日準備程序進行中，
    復就被訴之事實為有罪之陳述，經告知被告簡式審判程序之
    旨，被告及公訴人對於本件改依簡式審判程序審理亦均表示
    同意，是本院即依前揭刑事訴訟法規定，裁定本件進行簡式
    審判程序，附此敘明。
據上論斷，應依刑事訴訟法第273條之1第1項、第299條第1項前
段，刑法第321條第1項第3款、第41條第1項前段，刑法施行法第
1條之1判決，如主文。
本案經檢察官孫源志到庭執行職務。
中    華    民    國    95    年  11    月    15    日
                          臺灣花蓮地方法院刑事第三庭
                                      法  官  楊仲農
上列正本證明與原本無異。
如對本判決不服，應於送達後10日內，向本院提出上訴狀。（
應抄附繕本）。
                                      書記官
中    華    民    國    95    年    11    月    15    日
附錄本判決論罪之法律條文：
中華民國刑法第321條
犯竊盜罪而有左列情形之一者，處六月以上、五年以下有期徒刑
：
一  於夜間侵入住宅或有人居住之建築物、船艦或隱匿其內而犯
    之者。
二  毀越門扇、牆垣或其他安全設備而犯之者。
三  攜帶兇器而犯之者。
四  結夥三人以上而犯之者。
五  乘火災、水災或其他災害之際而犯之者。
六  在車站或埠頭而犯之者。
前項之未遂犯罰之。


司法院資訊處製作；財團法人民間司法改革基金會備份。
